---
output: github_document
---

<!-- README.md is generated from README.Rmd. Please edit that file -->

```{r, include = FALSE}
knitr::opts_chunk$set(
  collapse = TRUE,
  comment = "#>",
  fig.path = "man/figures/README-",
  out.width = "100%"
)
```

# preciosargentina

<!-- badges: start -->
<!-- badges: end -->

**preciosargentina** es un paquete de R que contiene datasets con información sobre
precios de productos en Argentina relevados por [Open Data Córdoba](https://twitter.com/opendatacba) de la plataforma [https://www.preciosclaros.gob.ar/](https://www.preciosclaros.gob.ar/).

Contiene dos datasets:

* **precios_maximos:** dataset con los precios máximos fijados por el Gobierno Nacional durante la emergencia sanitaria por el coronavirus. [Más info...](https://www.argentina.gob.ar/preciosmaximos)
* **sucursales:** listado de sucursales geolocalizadas en la República Argentina. (puntos de venta)
* **productos:** listado de productos a la venta en la República Argentina con su correspondiente EAN.
* **precios:** listado de precios relevados en diferentes sucursales a través de la plataforma Precios Claros. Debido a limitaciones en la consulta a la plataforma estos precios son relevados semanalmente para sucursales testigos en cada provincia. Dicha sucursal puede variar de semana en semana.
* **provincias:** listado de provincias argentinas con su correspondiente código ISO 3166-2:AR.

## Instalación

Se puede instalar este paquete directamente desde github:

``` r
devtools::install_github("pdelboca/preciosargentina")
```

## Ejemplo de los Datasets

### Precios Máximos

```{r precios-maximos}
library(dplyr, warn.conflicts = F)
library(preciosargentina)
precios_maximos %>% 
  select(id_producto, producto, precio_sugerido) %>% 
  head()
```

### Productos
```{r productos}
productos %>% 
  head()
```

### Sucursales
```{r sucursales}
sucursales %>% 
  select(id_sucursal, bandera, direccion, localidad) %>% 
  head()
```

### Precios
```{r precios}
precios %>% 
  head()
```


### Provincias
```{r provincias}
provincias %>% 
  head()
```

